# 安装机器资本化问题

提问人：扮老江湖 时间：2019-11-13 06:30:14
背景：
企业新建厂房已经投入使用，目前正在厂房内安装生产线，生产线上机器设备全部为企业自行设计，并根据设计分别采购，然后进行安装调试。
请教陈版， 1 、机器设备安装期间，可以将厂房的折旧资本化计入在安设备的成本中吗？
2 、上述情况，可以比照购买土地后建造房屋，建造期间将土地摊销计入在建房屋成本这种模式吗？

回答人：chenyiwei
理论上也可以参照资本化的做法，在机器设备安装期间的房屋建筑物折旧计入机器设备成本。但该做法不常见，更多还是直接费用化。